臺灣板橋地方法院刑事判決　　　　　　　 96年度重訴字第3號
公　訴　人　臺灣板橋地方法院檢察署檢察官
被　　　告　乙○○
選任辯護人　文　聞　律師
　　　　　　周金城　律師
　　　　　　鄭懷君　律師
被　　　告　丙○○
　　　　　　　　　　　樓
選任辯護人　賴玉梅　律師
　　　　　　周福珊　律師
　　　　　　王嘉斌　律師
被　　　告　甲○○
　　　　　　　　　　　 2樓之.
指定辯護人　李承志　律師
上列被告等因違反槍砲彈藥刀械管制條例案件，經檢察官提起公
訴〔９５年度偵字第２７３９０號〕；本院判決如下：
    主  文
乙○○未經許可，寄藏制式手槍，處有期徒刑伍年貳月，併科罰
金新台幣貳拾伍萬元，罰金如易服勞役，以新台幣貳仟元折算壹
日，扣案如附表編號一所示制式手槍壹支，沒收；又未經許可，
出借制式手槍，處有期期徒刑伍年陸月，併科罰金新台幣拾伍萬
元，罰金如易服勞役，以新台幣貳仟元折算壹日；應執行有期徒
刑拾年陸月，併科罰金新台幣參拾捌萬元，罰金如易服勞役，以
新台幣貳仟元折算壹日，扣案如附表編號一所示制式手槍壹支，
沒收。
甲○○未經許可，持有制式手槍，處有期期徒刑伍年貳月，併科
罰金新台幣拾伍萬元，罰金如易服勞役，以新台幣貳仟元折算壹
日。
丙○○未經許可，寄藏制式手槍之主要組成零件，處有期徒刑柒
月，併科罰金新台幣伍萬元，罰金如易服勞役，以新台幣貳仟元
折算壹日，扣案如附表編號二所示彈匣貳個、編號三所示未試射
口徑９ｍｍ制式子彈貳拾伍顆、編號四所示未試射口徑９ｍｍ制
式子彈陸顆，均沒收。
    事  實
甲、乙○○、丙○○、甲○○明知槍砲彈藥刀械管制條例所定之
    槍砲、彈藥，非經中央主管機關許可，不得製造、販賣、運
    輸、轉讓、出租、出借、持有、寄藏或陳列。乙○○於民國
    〔下同〕９５年１１月３日，在臺北縣林口鄉○○路７３號
    之４工作場所內，受林正三〔另由檢察官偵辦中〕寄託，允
    為代藏經包裹完整如附表編號一所示制式半自動手槍壹支，
    同年月５日，乙○○發現上開包裹係具殺傷力之制式槍枝後
    ，竟未經主管機關許可，基於寄藏制式手槍之犯意，續受寄
    代藏之。嗣甲○○因不滿女友另結新歡，乃於同年月１８日
    １２時，撥打乙○○之行動電話央求乙○○將附表編號一所
    示槍枝借其使用，乙○○未經主管機關許可允予出借，並於
    上述工作地點，將上開槍枝交付與甲○○，甲○○未經主管
    機關許可，持有上開制式手槍，迄同日下午３時許，歸還槍
    枝予乙○○。丙○○於同年月３日，於上開地點亦同受林正
    三寄託，允為代藏包裹完整如附表編號二、三、四所示子彈
    參拾捌顆及彈匣貳個，至同年月１３日，丙○○發現上開包
    裹係具殺傷力之子彈後，仍基於寄藏子彈及槍枝主要組成零
    件犯意，未經主管機關許可，續受寄代藏之，復於同年月１
    ９日，趁乙○○不注意之際，在乙○○不知情之狀況下，將
    附表編號四所示子彈拾顆，自行攜至乙○○上開工作地之辦
    公室抽屜藏放。迄同年月２２日，經警搜索查獲，並於乙○○所有停放於該處之機車置物箱內扣得編號一所示制式槍枝
    壹把，在上開辦公室抽屜起獲附表編號四所示子彈拾顆，另
    在丙○○身上扣得附表編號二所示彈匣貳只、編號三子彈共
    計貳拾捌顆顆等物。
乙、案經臺北市政府警察局中山分局報請臺灣板橋地方法院檢察
    署檢察官偵查起訴。
    理  由
甲、本件控、辯雙方主要爭點及所主張之證據方法：
　　壹、公訴人認被告等涉上揭犯嫌，係以〔一〕詰問證人乙○○。〔二〕內政部警政署刑事警察局槍彈鑑定書。〔三
        〕扣案之槍枝、子彈。〔四〕通訊監察譯文。〔五〕證
        人乙○○於警詢中供述。〔六〕甲○○於警詢中供述。
        〔七〕被告乙○○供述。〔八〕被告丙○○供述。〔九
        〕被告甲○○供述等為證據方法。
    貳、被告乙○○自白持有附表所示槍枝〔參見９６年１月２
      　２日刑事答辯狀〕，審理時復自白寄藏槍枝犯行〔參見
        本院審判筆錄第３１頁〕，對案發之際經警於其所駕之
　      機車及辦公室抽屜扣得系爭槍、彈乙節不爭執。其主要
        爭點係否認將系爭槍枝借用交付予甲○○；被告暨辯護
        人就上揭爭點，聲明〔一〕詰問證人甲○○。〔二〕詰
        問證人丁○○等為證據方法。
　　參、被告丙○○自白上揭犯行〔參見本院９６年１月２２日
　　　  準備程序筆錄第３頁〕。
　　肆、被告甲○○自白曾向被告乙○○『要約』借用系爭槍枝
        。惟爭執否認犯罪，其主要爭點為被告乙○○未出借、
        交付系爭槍枝；辯護人主張爭點有：乙○○於警詢中供
        述及通訊監察譯文，係傳聞證據，無證據能力；被告暨
        辯護人就上揭爭點，聲明〔一〕詰問證人乙○○。〔二
        〕詰問證人丁○○等為證據方法。
乙、關於上揭證據方法之證據能力：
    壹、刑事訴訟法第２８７條之２規定：「法院就被告本人之
    　　案件調查共同被告時，該共同被告準用有關人證之規定
    　　。」同法第１５９條之２之規定，被告以外之人〔含共
    　　同被告、共犯、證人、鑑定人、被害人等〕於檢察事務
    　　官、司法警察官或司法警察調查中所為之陳述，與審判
    　　中不符時，其先前之陳述具有較可信之特別情況，且為
    　　證明犯罪事實存否所必要者，得為證據。所謂「具有較
    　　可信之特別情況」〔即學理上所稱之「特信性」〕，係
    　　指其陳述係在特別可信為真實之情況下所為者而言。例
    　　如被告以外之人出於自然之發言、臨終前之陳述，或違
    　　反自己利益之陳述等特別情形均屬之。蓋被告以外之人
    　　在類此特別情況下所為之陳述，就通常而言，其虛偽之
    　　可能性偏低，可信之程度較高，若該項陳述為證明犯罪
    　　事實存否所必要，依上規定，自得構成傳聞法則之例外
    　　，而承認其證據能力。公訴人聲明詰問證人即共同被告
    　　乙○○，證人即共同被告乙○○審判中結證『未將系爭
    　　槍枝出借交付被告甲○○』，與共同被告乙○○警詢時
    　　自白「曾將系爭槍枝出借交付被告甲○○」不符；乙○○於警詢時自白出借系爭槍枝與被告甲○○，係違反自
    　　己利益之陳述，具有較可信之特別情況〔即學理上所稱
    　　之「特信性」〕，且為證明犯罪事實存否所必要，得為
    　　證據。
　　貳、偵查機關對犯罪嫌疑人依法監聽電話之錄音，暨依法監
　　　　聽電話所製作之通訊監察紀錄譯文，其內容若係犯罪嫌
　　　　疑人「正在實施犯罪行為」之音訊，是項音訊即係實施
　　　　犯罪行為現況，非傳聞證據，若係被告犯罪後對人透露
　　　　犯罪行為之語，不失為審判外之自白，苟與事實相符，
　　　　非不得採為證據〔最高法院３０年上字第１５５２號判
　　　　例意旨〕。
丙、本院之判斷：
　　壹、被告丙○○部分：
　　　　上揭事實，業據被告丙○○坦承不諱〔見本院審判筆錄
　　　　第４頁〕，復有〔一〕扣案如附表編號二、三、四所示
　　　　子彈、彈匣。〔二〕內政部警政署刑事警察局槍彈鑑定
　　　　書〔附偵卷第１３５頁至第１４０頁〕等足佐。扣案如
　　　　附表編號二所示彈匣，係可供附表編號一所示手槍使用
　　　　之制式金屬彈匣，編號三、四所示制式子彈、土造子彈
　　　　均具殺傷力，業據內政部警政署刑事警察局取樣試射及
        判定鑑驗明確，此有同局９５年１１月２２日刑鑑字第
        ０９５０１７４６１６號槍彈鑑定書足稽〔附偵卷第１
        ３５頁至第１４０頁〕，凡此，堪認被告丙○○自白情
        節，與事實相符，足為認定上揭事實之依據；本件被告
        丙○○部分，事證明確，其犯行堪予認定。
　　貳、被告乙○○部分：
        上揭事實，業據被告乙○○於警詢時自白不諱〔參見偵
        卷第１６頁至第３１頁〕，本院審理時復自白寄藏槍枝
　　　　犯行〔參見本院審判筆錄第３１頁〕，與證人甲○○於
        本院審理時結證意旨略以：伊於聊天中獲悉林正三將槍
　　　　枝放在乙○○處，９５年１１月１８日中午，伊曾打電
　　　　話向乙○○『借槍』，乙○○約伊至服務處拿槍等情〔
　　　　參見本院審判筆錄第２５頁、第２７頁〕，互核相符，
　　　　復有扣案如附表編號一所示制式手槍〔不含彈匣〕、通
　　　　訊監察紀錄譯文〔附偵卷第１７４頁至１８０頁〕足參
　　　　。扣案如附表壹所示制式手槍〔不含彈匣〕，係美國Ｓ
　　　　ＭＩＴＨ＆  ＷＥＳＳＯＮ廠ＳＷ９Ｆ型口徑９ｍｍ〔
　　　　９ｘ１９ｍｍ〕制式半自動手槍，槍號為ＰＡＫ３４８
　　　　５，槍管內具伍條右旋來復線，機械性能良好，可擊發
　　　　同口徑制式子彈，具殺傷力，業經內政部警政署刑事警
　　　　察局鑑驗明確，此有同局９５年１１月２２日刑鑑字第
　　　　０９５０１７４６１６號槍彈鑑定書足稽〔附偵卷第１
　　　　３５頁至第１４０頁〕。且查：被告乙○○自白９５年
　　　　１１月１８日１２時１１分許，被告甲○○致電向渠洽
　　　　借槍枝，通訊監察錄音中「那個」係指槍枝的意思，當
　　　　時伊確將附表編號一所示槍枝，拿至服務處借與甲○○
　　　　使用〔參見偵卷第２７頁、第２８頁〕。已見被告乙○○確將附表編號一所示槍枝出借、交付與被告甲○○。
　　　　又前引通訊監察紀錄譯文中，被告乙○○與持用000
　　　　0000000行動電話之人〔指被告丙○○，參見偵
　　　　卷第４２頁〕通話時，明確陳述其業於９５年１１月１
　　　　８日『下午』取回出借之『東西』〔參見偵卷第１７８
　　　　頁〕，參酌雙方另陳述「說要去慧中她家『開槍』啦！
　　　　」、「要去慧中她家『開槍』！」、「你把『東西』拿
　　　　回來啊」、「在我這裡拉」、「他那時拿去還你的？」
　　　　、「下午阿！我把他拿回來了」〔參見同上卷頁〕等情
　　　　，被告乙○○於９５年１１月１８日『下午』取回出借
　　　　之『東西』，應即係附表編號一所示槍枝；被告乙○○
　　　　犯罪後對被告丙○○透露犯罪行為之語，不失為審判外
　　　　之自白，復有上引事證足佐，據其取回『槍枝』壹節，
　　　　推見被告乙○○確曾將附表編號一所示槍枝出借交付與
　　　　被告甲○○。被告乙○○於本院審理時否認將系爭槍枝
　　　　借用交付予甲○○為犯後飾卸之詞；證人即被告甲○○
　　　　結證未獲被告乙○○允借交付系爭槍枝，證人丁○○結
　　　　證意旨略以：證人甲○○自被告乙○○服務處出來，並
        未攜帶其他物件等云云，為迴護被告乙○○之詞，均不
        足採信；本件被告乙○○部分，事證明確，其犯行堪予
        認定。
　　參、被告甲○○部分：
        上揭事實，業據被告甲○○自白曾向被告乙○○要約借
　　　　用系爭槍枝，與證人乙○○結證略以：甲○○曾向伊洽
　　　　借槍枝，0000000000係伊使用，00000
　　    00000電話則係甲○○使用，確有「９５年１１月
　　    １８日１２時１１分」、「９５年１１月１８日２０時
　　    ４３分許」通訊監察紀錄譯文所示之對話等情〔參見本
　　　　院審判筆錄第１２頁至第１４頁〕，互核相符，復有扣
　　　　案如附表編號一所示制式手槍〔不含彈匣〕、通訊監察
　　　　紀錄譯文〔附偵卷第１７４頁至１８０頁〕足參。扣案
　　　　如附表壹所示制式手槍〔不含彈匣〕，具傷殺力，理由
　　　　同上，茲引用之。且查：被告甲○○於警詢時自白通訊
　　　　監察錄音中「那個」係指槍枝的意思〔參見偵卷第６１
　　　　頁〕。９５年１１月１８日１２時１１分，被告甲○○
　　　　致電向被告乙○○洽借附表編號一所示槍枝，嗣於「９
　　　　５年１１月１９日１５時６分」，與其友人『正傑』通
　　　　話時，透露『伊〔甲○○〕本來要攜槍前往其女友家開
　　　　槍』，此有通訊監察紀錄譯文足稽〔參見偵卷第１７８
　　　　頁、第１７９頁〕，顯確曾獲被告乙○○允借交付附表
　　　　編號一所示槍枝，始於犯罪後對綽號『正傑』之人透露
　　　　上情。其於本院審理時，爭執主張被告乙○○未出借、
　　　　交付系爭槍枝云云，為犯後圖卸之詞。參酌乙○○於警
　　　　詢之自白，暨被告甲○○對友人『正傑』透露上情，證
　　　　人乙○○結證未將系爭槍枝出借交付被告甲○○云云，
　　　　證人丁○○結證意旨略以：被告甲○○自證人乙○○服
        務處出來，並未攜帶其他物件等云云，為迴護被告甲○○之詞，均不足採信；本件被告甲○○部分，事證明確
        ，其犯行堪予認定。
丁、核〔壹〕被告乙○○所為，係犯槍砲彈藥刀械管制條例第７
    條第４項之寄藏制式手槍罪、同條例第２項之出借制式手槍
    罪；起訴書證據及所犯法條欄漏載寄藏制式手槍罪，惟業據
    公訴人補充引用〔參見９６年１月２２日準備程序筆錄第４
    頁〕，爰將補正後之罪名審結之；所犯上開貳罪，犯意各別
    ，構成要件互殊，應分論併罰；公訴人認貳罪係想像競合犯
    〔參見同上卷頁〕，尚有未洽。〔貳〕被告甲○○所為，係
    犯槍砲彈藥刀械管制條例第７條第４項之持有制式手槍罪。
    〔參〕扣案如附表編號二所示彈匣，可供附表編號一所示手
    槍使用之制式金屬彈匣，係制式手槍之主要組成零件。被告
    丙○○所為，係犯槍砲彈藥刀械管制條例第１３條第４項寄
    藏制式手槍之主要組成零件罪、第１２條第４項寄藏子彈罪
    ；其以一寄藏行為觸犯上開貳罪名，依想像競合犯之規定，
    從一重論以寄藏制式手槍之主要組成零件罪；槍砲彈藥刀械
    管制條例將「持有」與「寄藏」為分別之處罰規定，則單純
    之「持有」，固不包括「寄藏」，但「寄藏」之受人委託代
    為保管，其保管之本身所為之「持有」，既係「寄藏」之當
    然結果，法律上自宜僅就「寄藏」行為為包括之評價，不應
    另就「持有」予以論罪〔最高法院７４年台上字第３４００
    號判例意旨〕，公訴人認被告丙○○所為，係犯槍砲彈藥刀
    械管制條例第１３條第４項『持有』制式手槍之主要組成零
    件罪、第１２條第４項『持有』子彈罪〔參見起訴書及本院
    審判筆錄第４頁〕，尚有未洽，起訴法條應予變更；爰審酌
    被告犯罪之動機、目的、手段，犯罪時所受之刺激及其品性
    、生活狀況、智識程度、犯罪所生之損害，暨犯罪後態度等
    一切情狀，分別量處如主文所示之刑，並就所併科罰金，諭
    知易服勞役之折算標準，暨就被告乙○○所處之刑，定其應
    執行之刑。
戊、扣案如附表編號一所示制式手槍壹支，係違禁物，以其係於
　　被告乙○○寄藏制式手槍犯行之際，經警起獲，爰附於該罪
  　主刑諭知沒收；附表編號二所示彈匣貳個、編號三所示口徑
    ９ｍｍ制式子彈貳拾伍顆、編號四所示口徑９ｍｍ制式子彈
    陸顆，係違禁物，依附於被告丙○○所處主刑，諭知沒收；
　　附表編號三所示口徑９ｍｍ制式子彈參顆、土造子彈〔具直
　  徑約８．６９ｍｍ金屬彈頭　〕貳顆、土造子彈〔具直徑約
    ８．８９ｍｍ金屬彈頭〕壹顆、編號四所示土造子彈〔具直
    徑約８．６８ｍｍ金屬彈頭〕壹顆，業經鑑驗單位試射而失
    子彈通常效用，性質上已非違禁物，爰不為沒收之諭知。
據上論斷，應依刑事訴訟法第２９９條第１項前段、第３００條
，槍砲彈藥刀械管制條例第７條第２項、第４項、第１２條第４
項、第１３條第４項，刑法第１１條前段、第５５條、第４２條
第３項、第５１條第５款、第７款、第３８條第１項第１款，判
決如主文。
本案經檢察官蔡元仕到庭執行職務。
中　　華　　民　　國　　96　　年　　5 　　月　　18　　日
                  刑事第一庭  審判長法　官  陳恆寬
                                    法  官  張江澤
                                    法  官  陳福來
以上正本證明與原本無異。
如不服本判決應於送達後10日內向本院提出上訴狀。
                                    書記官  林兆嘉
中　　華　　民　　國　　96　　年　　5 　　月　　24　　日
附表：
┌──┬─────────┬──────┬──────────┐
│編號│品　　　　　　　名│數　　　　量│備                註│
├──┼─────────┼──────┼──────────┤
│一　│制式手槍〔槍枝管制│壹枝        │內政部警政署刑事警察│
│    │編號：１１０２１６│            │局９５年１１月２２日│
│    │１６５５號，不含彈│            │刑鑑字第０９５０１７│
│    │匣〕              │            │４６１６號槍彈鑑定書│
├──┼─────────┼──────┤附偵卷第１３５頁至第│
│二  │彈匣              │貳個        │１４０頁。　        │
├──┼─────────┼──────┤　                  │
│三  │口徑９ｍｍ制式子彈│貳拾伍顆    │　                  │
│    │                  │            │　                  │
│    ├─────────┼──────┤　                  │
│    │土造子彈〔具直徑約│原扣案貳顆，│　                  │
│    │８．６９ｍｍ金屬彈│均經鑑驗單位│　                  │
│    │頭〕              │試射而失子彈│　                  │
│    │                  │通常效用。  │                    │
│    ├─────────┼──────┤　                  │
│    │土造子彈〔具直徑約│原扣案壹顆，│　                  │
│    │８．８９ｍｍ金屬彈│經鑑驗單位試│　　　　　　　　　　│
│    │頭〕              │射而失子彈通│　　　　　　　　　　│
│    │                  │常效用。    │                    │
├──┼─────────┼──────┤　　　　　　　　　　│
│四  │口徑９ｍｍ制式子彈│原扣案玖顆，│　　　　　　　　　　│
│    │                  │經鑑驗單位取│　　　　　　　　　　│
│    │                  │樣參顆試射而│　　　　　　　　　　│
│    │                  │失子彈通常效│　　　　　　　　　　│
│    │                  │用，餘陸顆。│                    │
│    ├─────────┼──────┤                    │
│    │土造子彈〔具直徑約│原扣案壹顆，│                    │
│    │８．６８ｍｍ金屬彈│經鑑驗單位試│                    │
│    │頭〕              │射而失子彈通│                    │
│    │                  │常效用。    │                    │
└──┴─────────┴──────┴──────────┘
附錄本案論罪科刑參考法條：
槍砲彈藥刀械管制條例第７條：
未經許可，製造、販賣或運輸火砲、肩射武器、機關槍、衝鋒槍
、卡柄槍、自動步槍、普通步槍、馬槍、手槍或各類砲彈、炸彈
、爆裂物者，處死刑、無期徒刑或七年以上有期徒刑；處徒刑者
，併科新台幣三千萬元以下罰金。
未經許可，轉讓、出租或出借前項所列槍砲、彈藥者，處無期徒
刑或五年以上有期徒刑，併科新台幣一千萬元以下罰金。
意圖供自己或他人犯罪之用，而犯前二項之罪者，處死刑或無期
徒刑；處徒刑者，併科新台幣五千萬元以下罰金。
未經許可，持有、寄藏或意圖販賣而陳列第一項所列槍砲、彈藥
者，處五年以上有期徒刑，併科新台幣一千萬元以下罰金。
第一項至第三項之未遂犯罰之。
槍砲彈藥刀械管制條例第１２條：
未經許可，製造、販賣或運輸子彈者，處一年以上七年以下有期
徒刑，併科新台幣五百萬元以下罰金。
未經許可，轉讓、出租或出借子彈者，處六月以上五年以下有期
徒刑，併科新台幣三百萬元以下罰金。
意圖供自己或他人犯罪之用，而犯前二項之罪者，處三年以上十
年以下有期徒刑，併科新台幣七百萬元以下罰金。
未經許可，持有、寄藏或意圖販賣而陳列子彈者，處五年以下有
期徒刑，併科新台幣三百萬元以下罰金。
第一項至第三項之未遂犯罰之。
槍砲彈藥刀械管制條例第１３條：
未經許可，製造、販賣或運輸槍砲、彈藥之主要組成零件者，處
三年以上十年以下有期徒刑，併科新台幣七百萬元以下罰金。
未經許可，轉讓、出租或出借前項零件者，處一年以上七年以下
有期徒刑，併科新台幣五百萬元以下罰金。
意圖供自己或他人犯罪之用，而犯前二項之罪者，處五年以上有
期徒刑，併科新台幣一千萬元以下罰金。
未經許可，持有、寄藏或意圖販賣而陳列第一項所列零件者，處
六月以上五年以下有期徒刑，併科新台幣三百萬元以下罰金。
第一項至第三項之未遂犯罰之。
